# 请教合并所有者权益变动表期初数

提问人：安好 时间：2016-04-29 09:45:14
假如 2014 年 9 月发生同一控制下的企业合并，在 2014 年报的时候，合并所有者权益变动表要对 2013 年的上年期末余额做模拟调整形成本年期初余额， 2014 年的上年期末余额则不需要做模拟调整，直接沿用 2013 年本期期末余额 现在的问题是，在 2015 年年报时，同期列报的 2014 年度报表，合并所有者权益变动表是直接照抄上年年报，还是要重新模拟调整 2014 年的本年期初余额 不知道我说明白没有 貌似调整期初的做法比较符合准则，可会与系统的上年数不一致，想不通该如何处理 谢谢大家

回答人：chenyiwei
不应这样理解。报告期内发生同一控制下合并时，各比较期间的比较数据都应根据该次同一控制下合并的情况进行同口径调整，将被合并方各该期间内的历史数据纳入合并报表范围。与系统内上年年报的差异原因是可以合理解释的。